臺灣臺中地方法院刑事判決　　　　　　　96年度易字第1887號
公　訴　人　臺灣臺中地方法院檢察署檢察官
被　　　告　甲○○
上列被告因竊盜案件，經檢察官提起公訴（96年度偵緝字第494
號），本院判決如下：
    主    文
甲○○竊盜，累犯，處有期徒刑陸月，如易科罰金，以銀元參佰
元即新臺幣玖佰元折算壹日。
    犯罪事實
一、甲○○前於民國（下同）九十二年間，因傷害案件，經臺灣
    彰化地方法院以九十二年度易字第四九三號判決判處有期徒
    刑七月、六月，應執行有期徒刑一年確定；復因竊盜案件，
    經本院以九十二年度中簡字第二二二五號判決判處有期徒刑
    六月確定，上開二案件經接續執行，於九十三年十一月二十
    四日因縮短刑期假釋付保護管束，嗣於九十四年三月九日保
    護管束期滿而執行完畢。詎仍不知悔改，竟意圖為自己不法
    之所有，於九十四年十月十四日上午四時許，在臺中市○○
    ○路○段一○○之一○號前，見丙○○（原名蘇偉禎）因體
    力不支，將其所駕駛之車號三○○九─ＬＧ號自小客車停放
    於上址路旁昏睡，且疏未鎖上車門之際，徒手竊取車內丙○
    ○（起訴書誤繕為甲○○）所有之現金新台幣（下同）四千
    元、丙○○之國民身分證一張、信用卡五張、現金卡一張、
    金融卡三張及行動電話一支，得手後旋即逃逸。嗣經丙○○
    發現遭竊後報警處理，經警派員在前開車輛左、右前門手把
    各採集到指紋二枚、一枚，經送請內政部警政署刑事警局比
    對鑑驗結果，發覺與該局檔存甲○○之左拇指、右拇指指紋
    相符，始查悉上情。
二、案經臺中市警察局第六分局報告報告臺灣臺中地方法院檢察
    署檢察官偵查起訴。
    理  由
一、按現行刑事訴訟法為保障被告之反對詰問權，排除具有虛偽
    危險性之傳聞證據，以求實體真實之發見，於該法第一百五
    十九條第一項明定被告以外之人於審判外之言詞或書面陳述
    ，除法律有規定者外，不得作為證據。又被告以外之人於審
    判外之陳述，雖不符前四條之規定（即刑事訴訟法第一百五
    十九條之一至一百五十九條之四），而經當事人於審判程序
    同意作為證據，法院審酌該言詞陳述或書面陳述作成時之情
    況，認為適當者，亦得為證據；當事人、代理人或辯護人於
    法院調查證據時，知有第一百五十九條第一項不得為證據之
    情形，而未於言詞辯論終結前聲明異議者，視為有前項之同
    意，刑事訴訟法第一百五十九條之五定有明文。本件被告甲
    ○○對於公訴人所提之證據資料，及本院作為判斷依據之各
    項證據資料之證據能力均未有所爭執，且迄於言詞辯論終結
    前，均未主張有刑事訴訟法第一百五十九條第一項不得為證
    據之情形，是應認已同意作為證據，且經本院審酌後，認無
    不適當之情形，應認均有證據能力，合先敘明。
二、訊據被告甲○○矢口否認前揭竊盜犯行，辯稱：九十四年間
    伊有住在臺中，因為案發地點在伊租屋處附近，可能是伊去
    找朋友的時候，不小心碰到的，伊沒有偷東西云云。經查：
    被害人丙○○所有之上開自小客車，遭人趁其疏於鎖上車門
    並在其內昏睡之際以徒手之方式，竊取車內之上開財物等失
    竊情節，業據被害人丙○○於警詢及偵查中指述綦詳，且本
    件警方經接獲報案到場後，在被害人丙○○所有之上開車輛
    左、右前門手把各採集到指紋二枚、一枚，經送內政部警政
    署刑事警察局輸入指紋電腦系統以指紋特徵點比對法比對結
    果，與該局檔存被告之左姆指、右拇指指紋相符，有該局九
    十四年十一月二十八日刑紋字第○九四○一六九一七九號鑑
    驗書、勘察採證同意書、刑事案件證物採驗紀錄表各一份及
    現場照片影本六幀等附卷可稽。被告雖辯稱：因案發地點在
    伊租屋處附近，可能是伊去找朋友的時候，不小心碰到的云
    云，然被告於本院審理時亦自承：伊於案發當時係跟隨人家
    來台中做綁鐵工、土木粗工之工作，租屋住在西屯路靠近東
    海大學附近，工作時間約為早上八點半左右至下午五點下班
    。伊來台中工作期間，應該是不會在上午四、五點到外面閒
    逛等語（見本院九十六年四月三十日審判筆錄），則被告上
    開所辯於案發時去找朋友云云，已與其所陳當時之作息時間
    不相符合，所辯已有違常情，易啟人疑竇。況參以被害人於
    偵查中陳稱：伊睡著前車內燈是打開的等語明確（見九十六
    年度偵緝字第四九四號卷第十九頁），則縱若被告果係在該
    處找尋友人，在被害人車內燈打開之情形下，自可從駕駛座
    外透過車窗往內觀看即可，何需分別動手觸及駕駛座（即左
    前門）與副駕駛座（即右前門）之車門手把，則被告上開所
    辯，顯與常情不符，應為事後飾卸之詞，洵無足採，被告上
    開指紋三枚，應係其於行竊時打開車門，所留下無訛。綜上
    所述，本件事證明確，被告竊盜犯行，實堪認定。
三、被告行為後，刑法業於九十四年一月七日修正，於同年二月
    二日公布，於九十五年七月一日施行。按行為後法律有變更
    者，適用行為時之法律，但行為後之法律有利於行為人者，
    適用最有利於行為人之法律，修正後即現行刑法第二條第一
    項訂有明文。又按比較新舊法，應就罪刑有關之共犯、未遂
    犯、想像競合犯、牽連犯、連續犯、結合犯，以及累犯加重
    、自首減輕暨其他法定加減原因（如身分加減）與加減例等
    一切情形，綜其全部罪刑之結果而為比較，此有最高法院九
    十五年五月二十三日第八次刑庭會議決議第一、（四）則可
    資參照。
  (一)刑法第三百二十條第一項竊盜罪，法定刑原為得科銀元五百
    元以下罰金，因罰金罰鍰提高標準條例第一項前段規定，提
    高為十倍，為得科銀元五千元以下罰金。而依修正後刑法施
    行法第一條之一規定：「（第一項）中華民國九十四年一月
    七日刑法修正施行後，刑法分則編所定罰金之貨幣單位為新
    臺幣。（第二項）九十四年一月七日刑法修正時，刑法分則
    編未修正之條文定有罰金者，自九十四年一月七日刑法修正
    施行後，就其所定數額提高為三十倍。但七十二年六月二十
    六日至九十四年一月七日新增或修正之條文，就其所定數額
    提高為三倍」，及刑法第三十三條第五款修正為：「主刑之
    種類如下：五、罰金：新臺幣一千元以上，以百元計算之」
    等規定觀之，依修正後之法律，刑法第三百二十條第一項竊
    盜罪所得科處之罰金刑最高額為新臺幣一萬五千元、最低額
    為新臺幣一千元，然依被告行為時即修正前刑法第三十三條
    第五款規定之罰金最低額銀元一元，並提高十倍計算，前開
    罰金刑，最高額為銀元五千元，最低額為銀元十元，若乘以
    三倍而換算為新臺幣，最高額雖與新法同為新臺幣一萬五千
    元，然最低額僅為新臺幣三十元。因此，比較上述修正前、
    後之刑罰法律，自以被告行為時即修正前關於科處罰金刑之
    法律較有利於被告。
  (二)被告行為時，依修正前刑法第四十一條第一項前段、罰金罰
    鍰提高標準條例第二條（現已刪除）之規定，有期徒刑、拘
    役易科罰金之折算標準，原以銀元一百元、二百元、三百元
    折算一日，經折算為新臺幣後，應以新臺幣三百元、六百元
    、九百元折算一日，而刑法第四十一條第一項前段修正後，
    則規定為以新臺幣一千元、二千元或三千元折算一日，此因
    屬科刑規範事項之變更，其折算標準為裁判時所應諭知，自
    有就新舊法規定比較之必要，經比較新舊法結果，以被告行
    為時關於易科罰金之規定，較有利於被告。
  (三)被告行為後，刑法第四十七條亦修正施行，本案被告前因有
    事實欄所示之前科資料，有臺灣高等法院被告前案紀錄表一
    份在卷可稽，其於有期徒刑執行完畢，五年以內故意再犯本
    案有期徒刑以上之罪，不論依修正前之刑法第四十七條，或
    修正後之刑法第四十七條第一項之規定，均構成累犯，對被
    告而言並無有利或不利之情形，自不生新舊法比較之問題，
    應逕依修正前之刑法第四十七條，論以累犯，並加重其刑。
  (四)綜合上述各條文修正前、後之比較，揆諸前揭最高法院決議
    及修正後刑法第二條第一項規定之「從舊從輕」原則，被告
    自應適用其行為時之法律，即修正前刑法之相關規定及修正
    刪除前罰金罰鍰提高標準條例第二條規定，予以論處。
四、核被告甲○○所為，應係犯刑法第三百二十條第一項之普通
    竊盜罪。被告前於九十二年間，因傷害案件，經臺灣彰化地
    方法院以九十二年度易字第四九三號判決判處有期徒刑七月
    、六月，應執行有期徒刑一年確定；復因竊盜案件，經本院
    以九十二年度中簡字第二二二五號判決判處有期徒刑六月確
    定，上開二案件經接續執行，於九十三年十一月二十四日因
    縮短刑期假釋付保護管束，嗣於九十四年三月九日保護管束
    期滿而執行完畢，有臺灣臺中地方法院檢察署刑案資料查註
    紀錄表及臺灣高等法院被告全國前案紀錄表各一件附卷可按
    ，其於受有期徒刑執行完畢後五年內再故意犯本件有期徒刑
    以上之罪，為累犯，應依修正前刑法第四十七條加重其刑。
    爰審酌被告年輕力壯，不思以正當途徑掙取金錢，前已有竊
    盜前科，素行不良，於該案件執行完畢後，猶不知悔悟，仍
    為圖謀自身之不法利益而藐視他人之財產權，惡性非輕，且
    兼衡其竊取財物之手段及所竊財物已去向不明，被害人之損
    害迄今未獲賠償、犯後猶飾詞卸責，態度不佳等一切情狀，
    量處如主文所示之刑，並諭知易科罰金之折算標準，以示懲
    儆。
據上論斷，應依刑事訴訟法第二百九十九條第一項前段，刑法二
條第一項前段、第三百二十條第一項、修正前刑法第四十一條第
一項前段、修正前刑法第四十七條，罰金罰鍰提高標準條例第一
條前段，修正前罰金罰鍰提高標準條例第第二條，現行法規所定
貨幣單位折算新臺幣條例例第二條，判決如主文。
本案經檢察官乙○○到庭執行職務。
中　　華　　民　　國　　96　　年　　5　　月　　 14　　日
    　     　     臺灣臺中地方法院刑事第二庭
                                  法　官  許金樹
以上正本證明與原本無異。
如不服本判決，應於判決送達後10日內向本院提出上訴狀，上訴
於臺灣高等法院臺中分院(須附繕本)。
中　　華　　民　　國　　96　　年　　5 　　月　　14　　日
 　　　　　　　　　　　　　　     書記官　王崑煜
附錄論罪科刑法條：中華民國刑法第320條
（普通竊盜罪、竊佔罪）
意圖為自己或第三人不法之所有，而竊取他人之動產者，為竊盜
罪，處 5 年以下有期徒刑、拘役或 5 百元以下罰金。
意圖為自己或第三人不法之利益，而竊佔他人之不動產者，依前
項之規定處斷。
前二項之未遂犯罰之。
